臺灣高雄地方法院刑事判決　　　　　　　 96年度易字第720號
公　訴　人　臺灣高雄地方法院檢察署檢察官
被　　　告　丁○○
　　　　　　　　　　（另案於臺灣高雄第二監獄執行中）
　　　　　　Ｒ○○
　　　　　　　　　　　號
　　　　　　　　　　（另案於臺灣高雄監獄執行中）
上列被告等因恐嚇取財案件，經檢察官提起公訴（96年度偵字第
1434號），本院判決如下：
    主  文
丁○○幫助犯恐嚇取財罪，累犯，處有期徒刑捌月。
Ｒ○○幫助犯恐嚇取財罪，處有期徒刑柒月。
    事  實
一、丁○○前因恐嚇、搶奪等案件，經臺灣高等法院高雄分院以
    民國88年度上更一字第91號判處應執行有期徒刑1 年2 月確
    定，於91年4 月9 日假釋，並於同年6 月2 日假釋期滿未經
    撤銷，視為執行完畢。詎仍不知悔改，與Ｒ○○均明知提供
    行動電話門號SIM 卡予他人使用，有可能遭不法利用，以利
    他人遂行財產犯罪（包括恐嚇取財）之目的，竟分別基於縱
    使有人持其所申辦或提供之行動電話門號作為恐嚇取財之犯
    罪工具，亦不違背本意之幫助犯意，於93年7 月29日某時，
    一起前往高雄縣路竹鄉○○路46巷2 號「大友通訊行」，由
    丁○○填寫行動電話服務申請書，向和信電訊股份有限公司
    （下稱和信電訊公司）申辦行動電話門號，和信電訊公司因
    而核發門號0000000000號SIM 卡給丁○○使用。丁○○取得
    上開SIM 卡後，即將該SIM 卡與其他2 枚門號不詳之SIM 卡
    以共計新臺幣（下同）6 千元之代價出售予Ｒ○○，Ｒ○○
    再將該3 枚SIM 卡交付他人使用，其中門號0000000000號之
    SIM 卡輾轉由某擄鴿勒贖之人或集團取得。嗣取得00000000
    00號SIM 卡之人，先竊取如附表一所示各被害人飼養之賽鴿
    得手後，再於如附表一所示之時間，以上開行動電話門號撥
    打電話給各賽鴿飼主，向飼主表示須將一定款項（詳如附表
    一所示）匯入指定帳戶才能取回賽鴿，以此恫嚇之方式使飼
    主心生畏懼，而依指示將款項匯入楊文清（由臺灣臺南地方
    法院另行審理）於臺南玉井郵局所開立，局號0000000 、帳
    號0000000 號帳戶內。
二、案經Ｂ○○、壬○○、未○○○、午○○、Ａ○○、戊○○
    、子○○、許啟德、Ｕ○○、甲○○訴由高雄縣政府警察局
    鳳山分局報請臺灣高雄地方法院檢察署檢察官偵查起訴。
    理  由
一、訊據被告丁○○、Ｒ○○均矢口否認有何幫助恐嚇取財之犯
    行，被告丁○○辯稱：是Ｒ○○說他朋友需要門號，伊才辦
    門號給Ｒ○○，前後共辦了3 支，沒有拿報酬，也沒有幫助
    恐嚇取財的意思云云；另被告Ｒ○○辯稱：是友人託伊幫忙
    買易付卡，伊就向丁○○買，共買3 支門號，友人給的6 千
    元伊全都交給丁○○，沒有幫助恐嚇取財之意（檢察官起訴
    書認被告Ｒ○○係受案外人Ｏ○○所託購買上開門號SIM 卡
    ，並將SIM 卡交給Ｏ○○，Ｏ○○涉案部分業經臺灣臺中地
    方法院檢察署檢察官起訴，由臺灣臺中地方法院審理中）云
    云。經查：
  (一)程序方面：
  1.證人Ｚ○○、地○○、Ｂ○○、宇○○、壬○○、乙○○、
    未○○○、午○○、Ａ○○、戊○○、子○○、許啟德、Ｕ
    ○○等人於警詢時所述，均屬被告以外之人於審判外之言詞
    陳述，而公訴人及被告2 人就上開言詞陳述，均於審判程序
    同意作為證據（見本院96年5 月16日審判筆錄），本院審酌
    該等言詞陳述作成之情形尚屬正常，並無任何違反法定程序
    或不當之情形，且與待證事實相關，認適當作為證據，故上
    開言詞陳述依刑事訴訟法第159 條之5 第1 項規定，均具有
    證據能力。
  2.證人甲○○於警詢時所述，及卷附如附表一編號一至十三所
    示各被害人匯款之郵政國內匯款單、甲○○匯款之第一銀行
    自動付款交易明細表、楊文清上開郵局帳戶客戶歷史交易清
    單、行動電話門號0000000000號自94年1 月1 日起至同年2
    月28日止雙向通聯紀錄各1 份，均屬被告以外之人於審判外
    之言詞或書面陳述，而公訴人及被告2 人就上開言詞、書面
    陳述，於本院調查證據時知有刑事訴訟法第159 條第1 項不
    得為證據之情形，均未於言詞辯論終結前聲明異議，視為同
    意作為證據，本院審酌該等言詞、書面陳述作成之情形均屬
    正常，並無何不當之情形，且與待證事實相關，認適當作為
    證據，故上開言詞、書面陳述依刑事訴訟法第159 條之5 之
    規定，均具有證據能力。
  (二)實體方面：
  1.被告丁○○自承曾於93年7 、8 月間申請3 支行動電話門號
    （其中1 支為0000000000號）交給被告Ｒ○○使用等語，被
    告Ｒ○○亦坦承曾受他人委託，以6 千元向被告丁○○購得
    行動電話門號3 支（即SIM 卡3 枚，其中包括0000000000號
    ）後，交給他人使用等語，而如附表一所示各被害人，在所
    飼養之賽鴿遭人竊取後，分別於如附表一所示時間接獲對方
    以行動電話門號0000000000號撥打飼主在賽鴿腳環上所留之
    電話，遭恫嚇須將一定款項（詳如附表一所示）匯入指定帳
    戶才能取回賽鴿，均因而心生畏懼，依指示將款項匯入案外
    人楊文清於臺南玉井郵局所開立，局號0000000 、帳號0000
    000 號帳戶內等事實，業據證人即告訴人Ｂ○○、壬○○、
    未○○○、午○○、Ａ○○、戊○○、子○○、許啟德、Ｕ
    ○○、甲○○、被害人Ｚ○○、地○○、宇○○、乙○○於
    警詢時分別證述明確，復有門號0000000000號行動電話服務
    申請書、如附表一編號一至十三所示各被害人匯款之郵政國
    內匯款單、甲○○匯款之第一銀行自動付款交易明細表、楊
    文清上開郵局帳戶客戶歷史交易清單、行動電話門號000000
    0000號自94年1 月1 日起至同年2 月28日止雙向通聯紀錄各
    1 份在卷可稽。至被告丁○○雖辯稱係無償將門號交給被告
    Ｒ○○使用，並未收受任何代價云云，然其於警詢時已自承
    因辦理3 張易付卡而獲得6 千元報酬，1 張易付卡代價2 千
    元等語（見警卷第6 頁），證人即共同被告Ｒ○○亦於本院
    審理時具結證稱：是用6 千元向丁○○購買3 支門號，錢已
    經交給丁○○等語（見本院96年4 月25日審判筆錄），足認
    被告丁○○係以6 千元之代價，將其所申辦之門號00000000
    00號SIM 卡及另2 枚門號不詳之SIM 卡出售予被告Ｒ○○，
    被告丁○○前開所辯，不足採信。是被告丁○○申辦行動電
    話門號0000000000號後，將該門號SIM 卡出售予被告Ｒ○○
    ，Ｒ○○再將該門號SIM 卡交給他人使用，嗣由不詳姓名之
    人用以向如附表一所示之被害人恐嚇取財之事實，已堪認定
    。
  2.被告丁○○雖辯稱是被告Ｒ○○說他的朋友要用門號，才辦
    門號給被告Ｒ○○，不知門號會被拿去供犯罪之用云云，被
    告Ｒ○○亦辯稱是友人說要用易付卡，託伊代為購買，不知
    門號會被拿去犯罪云云，惟以現在電信公司申辦門號手續之
    簡便，需用者僅可自行申請，且個人所申辦之行動電話門號
    ，專有性甚高，若交由他人隨意使用，可能損及個人財產權
    益及信用，並遭濫用為財產犯罪之工具，實非一般可自由流
    通使用之物，縱需交他人使用，亦必基於信賴關係或特殊事
    由，自不可能隨意交予不熟識之人任意使用。是若有人欲支
    付代價購買行動電話門號使用，一般人本於生活經驗及認識
    ，足以懷疑需用者，係基於隱瞞資金流向或行為人身份之不
    法目的，與利用他人之門號為犯罪工具有關。按刑法上之故
    意，可分為直接故意與不確定故意（間接故意），所謂「不
    確定故意」，係指行為人對於構成犯罪之事實，預見其發生
    而其發生並不違背其本意者，刑法第13條第2 項定有明文。
    被告2 人均為有正常智識能力之成年人，明知行動電話門號
    與個人權益息息相關，不能隨意交予他人使用，對於他人會
    持其等所提供之行動電話門號進行犯罪應有所預知，竟仍將
    被告丁○○所申辦之門號交給他人使用，對於他人持用犯罪
    之事實，自均不違背其本意，足見被告2 人均有幫助他人利
    用上開門號犯罪之不確定故意，應無疑義，被告2 人主觀上
    均有幫助恐嚇取財之故意甚明。綜上所述，本件事證明確，
    被告2 人幫助恐嚇取財之犯行均堪認定。
二、被告2 人行為後，於94年1 月7 日修正、同年2 月2 日公布
    之刑法，已自95年7 月1 日開始施行（下稱修正後刑法），
    修正前刑法第346 條第1 項恐嚇取財罪法定刑為「6 月以上
    5 年以下有期徒刑，得併科1 千元以下罰金」，而依罰金罰
    鍰提高標準條例第1 條前段、修正前刑法第33條第5 款之規
    定，罰金數額得提高至10倍，且罰金數額下限為1 元以上，
    然依修正後刑法第33條第5 款、刑法施行法第1 條之1 （於
    95 年6月14日增訂公布，自同年7 月1 日開始施行）規定，
    刑法修正後前開法條之法定刑度為「6 月以上5 年以下有期
    徒刑，得併科新臺幣3 萬元以下罰金」，罰金數額下限提高
    為新臺幣1 千元以上，並以百元計算之。是以恐嚇取財罪修
    正後之法律效果對被告2 人而言較為不利，本件應依刑法第
    2 條第1 項前段，適用行為時即修正前規定論罪科刑。又按
    刑法上之幫助犯，係對於犯罪與正犯有共同之認識，而以幫
    助之意思，對於正犯資以助力，而未參與實施犯罪之行為者
    而言（最高法院75年度台上字第1509號、88年度台上字第12
    70號判決意旨參照）；是以，如未參與實行犯罪構成要件之
    行為，且係出於幫助之意思提供助力，即屬幫助犯，而非共
    同正犯。本件被告2 人提供上開行動電話門號予不詳人士，
    作為實行恐嚇取財之犯罪工具，其單純提供門號供人使用之
    行為，並不等同於向被害人施以恐嚇之行為，且亦無證據證
    明被告2 人有參與恐嚇取財犯行之構成要件行為，或與實行
    該犯行之人有恐嚇取財之犯意聯絡，是被告2 人提供門號供
    人使用之行為，對於取得SIM 卡之人遂行恐嚇取財犯行，資
    以助力，揆諸上開說明，核被告2 人所為，均係犯刑法第30
    條第1 項前段、修正前刑法第346 條第1 項恐嚇取財罪之幫
    助犯。上開實行恐嚇取財犯行之人先後多次對如附表一所示
    被害人之恐嚇取財行為，時間緊接，手法相同，觸犯構成要
    件相同之罪名，顯係基於概括犯意為之，為連續犯，應依法
    論以一罪（該不詳姓名之人行為後，刑法第56條連續犯之規
    定，已自95年7 月1 日起刪除，此刪除雖非犯罪構成要件之
    變更，但顯已影響行為人刑罰之法律效果，自屬法律有變更
    ，比較新舊法結果，舊法規定對行為人較有利，自應依刑法
    第2 條第1 項前段，適用修正前刑法第56條，就該不詳姓名
    之人上開多次恐嚇取財犯行論以連續犯），而被告2 人均係
    以1 個提供門號之行為，幫助該不詳姓名之人連續14次恐嚇
    取財，仍只有1 個犯罪行為，不構成幫助犯之連續犯，而為
    幫助連續。被告丁○○曾有如犯罪事實欄所示之論罪科刑前
    科，有臺灣高等法院被告前案紀錄表在卷可考，其於有期徒
    刑執行完畢後5 年內，再故意犯本件有期徒刑以上之罪，不
    論依行為時刑法第47條，或95年7 月1 日修正公布施行之刑
    法（即修正後刑法）第47條第1 項之規定，均構成累犯，對
    被告而言並無有利或不利之情形，自不生新舊法比較之問題
    ，應逕依現行刑法第47條第1 項規定論以累犯，並加重其刑
    。被告2 人幫助他人犯前開恐嚇取財罪，應依刑法第30條第
    2 項之規定，按正犯之刑減輕之，被告丁○○部分並依同法
    第71條第1 項規定先加後減之。爰審酌被告2 人提供行動電
    話門號供他人使用，逃避犯罪之查緝，破壞社會治安，助長
    犯罪歪風，並增加追緝犯罪及被害人尋求救濟之困難，行為
    實有不當，及其等犯罪之動機、目的、手段、所生危害、犯
    後態度等一切情狀，分別量處如主文所示之刑。
三、公訴意旨另略以：被告丁○○、Ｒ○○提供行動電話門號00
    00000000號SIM 卡予擄鴿勒贖之人或集團使用後，取得上開
    SIM 卡之人除對如附表一所示之被害人恐嚇取財外，亦竊取
    如附表二所示各被害人飼養之賽鴿，再於如附表二所示之時
    間，以上開門號撥打電話給各賽鴿飼主，向飼主表示須將一
    定款項匯入指定帳戶才能取回賽鴿，以此恫嚇之方式使如附
    表二所示飼主心生畏懼，而依指示將款項匯入楊文清上開臺
    南玉井郵局帳戶內，被告丁○○、Ｒ○○就此部分（附表二
    ）亦涉犯幫助恐嚇取財罪嫌。惟查，如附表二所示各被害人
    於警詢時均證稱遭真實姓名年籍不詳之人竊取賽鴿後，對方
    撥打電話恐嚇要求匯款，遂依指示匯款，對方來電並未顯示
    號碼等語，且經本院核對如附表二所示各被害人所述接聽恐
    嚇電話時使用之電話號碼及卷附行動電話門號0000000000號
    於94年1 月1 日至同年2 月28日雙向通聯紀錄結果，並無該
    門號與如附表二所示各被害人所用電話通話之紀錄，公訴人
    亦未提出任何積極證據證明對如附表二所示各被害人恐嚇取
    財之人係使用被告2 人所提供之0000000000門號或其他門號
    犯恐嚇取財罪，公訴人認此部分（附表二）被告2 人亦涉有
    幫助恐嚇取財罪即有未合，此外，復查無其他證據證明被告
    2 人確有公訴人所指此部分之犯行，然公訴意旨認此部分與
    前揭經論罪科刑部分有事實上一罪關係，爰不另為無罪之諭
    知。
據上論斷，應依刑事訴訟法第299 條第1 項前段，刑法第2 條第
1 項前段、第30條第1 項前段、第2 項、第47條第1 項，修正前
刑法第346 條第1 項，罰金罰鍰提高標準條例第1 條前段，判決
如主文。
本案經檢察官戌○○到庭執行職務。
中　　華　　民　　國　　96　　年　　5 　　月　　31　　日
                刑事第二庭    審判長法　官  邱永貴
                                    法　官  李昆南
                                    法  官  楊筑婷
以上正本證明與原本無異。
如不服本判決，應於收受送達後10日內向本院提出上訴書狀。
中　　華　　民　　國　　96　　年　　5 　　月　　31　　日
　　　　　　　　　　　　　　　　    書記官　林靜慧
┌────────────────────────────────────┐
│附表一                                                                  │
├──┬────┬───────────┬──────┬─────────┤
│編號│被害人  │ 撥打電話恐嚇取財時間 │  匯款時間  │匯款金額（新臺幣）│
├──┼────┼───────────┼──────┼─────────┤
│一  │Ｚ○○  │94年1月26日13時11分許 │94年1月27日 │2220元（賽鴿1隻） │
│    │        │（起訴書誤載為94年1月 │14時33分許  │（起訴書誤載為2200│
│    │        │27日13時許）          │            │元）              │
├──┼────┼───────────┼──────┼─────────┤
│二  │地○○  │94年1月26日13時18分許 │94年1月26日 │2005元（賽鴿1隻） │
│    │        │（起訴書誤載為同日14時│15時32分許  │                  │
│    │        │許）                  │            │                  │
├──┼────┼───────────┼──────┼─────────┤
│三  │Ｂ○○  │94年1月26日13時40分許 │94年1月26日 │2710元（賽鴿1隻） │
│    │        │（起訴書誤載為同日中午│14時15分許  │                  │
│    │        │12時許）              │            │                  │
├──┼────┼───────────┼──────┼─────────┤
│四  │宇○○  │94年1月30日20時42分許 │94年1月31日 │2520元（賽鴿1隻） │
│    │        │（起訴書誤載為同日20時│8時12分許   │                  │
│    │        │許）                  │            │                  │
├──┼────┼───────────┼──────┼─────────┤
│五  │壬○○  │94年2月13日19時9分許  │94年2月14日 │2220元（賽鴿1隻） │
│    │        │（起訴書誤載為94年2月 │8時43分許   │                  │
│    │        │14日8時許）           │            │                  │
├──┼────┼───────────┼──────┼─────────┤
│六  │乙○○  │94年2月13日19時32分許 │94年2月14日 │2020元（賽鴿1隻） │
│    │        │（起訴書誤載為同日20時│9時4分許    │                  │
│    │        │許）                  │            │                  │
├──┼────┼───────────┼──────┼─────────┤
│七  │未○○○│94年2月13日19時37分許 │94年2月14日 │3540元（賽鴿1隻） │
│    │        │（起訴書誤載為94年2月 │8時21分許   │                  │
│    │        │14日7時許）           │            │                  │
├──┼────┼───────────┼──────┼─────────┤
│八  │午○○  │94年2月13日19時56分許 │94年2月14日 │2710元（賽鴿1隻） │
│    │        │（起訴書誤載為94年2月 │10時36分許  │                  │
│    │        │16日14時許）          │            │                  │
├──┼────┼───────────┼──────┼─────────┤
│九  │Ａ○○  │94年2月13日20時許（起 │94年2月14日 │3010元（賽鴿1隻） │
│    │        │訴書誤載為94年2月14日 │8時40分許   │                  │
│    │        │8時許）               │            │                  │
├──┼────┼───────────┼──────┼─────────┤
│十  │戊○○  │94年2月13日20時2分許  │94年2月14日 │2030元（賽鴿1隻） │
│    │        │（起訴書誤載為94年2月 │10時5分許   │                  │
│    │        │14日9時許）           │            │                  │
├──┼────┼───────────┼──────┼─────────┤
│十一│子○○  │94年2月13日20時21分許 │94年2月14日 │3505元（賽鴿1隻） │
│    │        │（起訴書誤載為同日20時│9時1分許    │                  │
│    │        │許）                  │            │                  │
├──┼────┼───────────┼──────┼─────────┤
│十二│許啟德  │94年2月13日20時28分許 │94年2月14日 │3025元（賽鴿1隻） │
│    │        │（起訴書誤載為94年2月 │8時19分許   │                  │
│    │        │14日8時許）           │            │                  │
├──┼────┼───────────┼──────┼─────────┤
│十三│Ｕ○○  │94年2月13日20時37分許 │94年2月14日 │2805元（賽鴿1隻） │
│    │        │（起訴書誤載為94年2月 │8時8分許    │                  │
│    │        │14日7時10分許）       │            │                  │
├──┼────┼───────────┼──────┼─────────┤
│十四│甲○○  │94年2月13日20時52分許 │94年2月14日 │3565元（賽鴿1隻） │
│    │        │（起訴書誤載為同日17時│8時24分許   │                  │
│    │        │52分許）              │            │                  │
└──┴────┴───────────┴──────┴─────────┘
┌───────────────────────────┐
│附表二                                                │
├──┬────┬────────────┬──────┤
│編號│被害人  │    犯  罪  時  間      │  匯款金額  │
├──┼────┼────────────┼──────┤
│一  │庚○○  │94年2月14日上午8時40分許│  3035元    │
├──┼────┼────────────┼──────┤
│二  │Ｊ○○  │94年1月29日上午10時許   │  3000元    │
├──┼────┼────────────┼──────┤
│三  │丑○○  │94年2月4日上午11時許    │  2510元    │
├──┼────┼────────────┼──────┤
│四  │寅○○  │94年1月29日上午10時許   │  2500元    │
├──┼────┼────────────┼──────┤
│五  │申○○  │94年2月14日上午8時許    │  3515元    │
├──┼────┼────────────┼──────┤
│六  │己○○  │94年1月29日上午10時許   │  2040元    │
├──┼────┼────────────┼──────┤
│七  │酉○○  │94年2月14日上午11時許   │  3580元    │
├──┼────┼────────────┼──────┤
│八  │巳○○  │94年1月26日             │  2510元    │
├──┼────┼────────────┼──────┤
│九  │Ｐ○○  │94年1月30日晚上7時許    │分別匯款5520│
│    │        │                        │、3000元    │
├──┼────┼────────────┼──────┤
│十  │黃○○  │94年1月28日晚上8時許    │  2215元    │
├──┼────┼────────────┼──────┤
│十一│Ｙ○○  │94年1月26日上午11時許   │  2515元    │
├──┼────┼────────────┼──────┤
│十二│Ｔ○○  │94年1月29日上午9時許    │  2000元    │
├──┼────┼────────────┼──────┤
│十三│丙○○  │94年1月29日上午9時許    │  2125元    │
├──┼────┼────────────┼──────┤
│十四│Ｄ○○  │94年3月23日下午2時許    │  2000元    │
├──┼────┼────────────┼──────┤
│十五│Ｄ○○  │94年3月23日晚上8時許    │  1700元    │
├──┼────┼────────────┼──────┤
│十六│Ｈ○○  │94年1月26日下午2時許    │  2550元    │
├──┼────┼────────────┼──────┤
│十七│Ｎ○○  │94年1月31日下午2時許    │  2210元    │
├──┼────┼────────────┼──────┤
│十八│辰○○  │94年1月28日下午2時許    │  2305元    │
├──┼────┼────────────┼──────┤
│十九│亥○○  │94年2月4日下午1時許     │  2710元    │
├──┼────┼────────────┼──────┤
│二十│宙○○  │94年1月28日晚上9時許    │  2510元    │
├──┼────┼────────────┼──────┤
│二一│Ｘ○○  │94年1月26日下午1時許    │  2330元    │
├──┼────┼────────────┼──────┤
│二二│Ｖ○○  │94年1月26日下午1時許    │  3020元    │
├──┼────┼────────────┼──────┤
│二三│癸○○  │94年1月28日下午2時許    │  3005元    │
├──┼────┼────────────┼──────┤
│二四│辛○○  │94年1月28日下午2時許    │  2510元    │
├──┼────┼────────────┼──────┤
│二五│Ｗ○○  │94年1月31日上午9時許    │ ?2540元    │
├──┼────┼────────────┼──────┤
│二六│Ｌ○○  │94年1月28日下午3時許    │  2000元    │
├──┼────┼────────────┼──────┤
│二七│Ｉ○○  │94年1月26日下午2時許    │  2235元    │
├──┼────┼────────────┼──────┤
│二八│Ｍ○○  │94年1月28日下午2時許    │  2000元    │
├──┼────┼────────────┼──────┤
│二九│玄○○  │94年1月31日下午1時許    │  2510元    │
├──┼────┼────────────┼──────┤
│三十│Ｋ○○  │94年1月28日下午3時許    │  2615元    │
├──┼────┼────────────┼──────┤
│三一│Ｇ○○  │94年2月14日上午8時許    │  2805元    │
├──┼────┼────────────┼──────┤
│三二│Ｑ○○  │94年2月14日中午12時許   │  3512元    │
├──┼────┼────────────┼──────┤
│三三│卯○○  │94年1月29日上午10時許   │  6010元    │
├──┼────┼────────────┼──────┤
│三四│Ｆ○○  │94年1月30日晚上9時許    │  2620元    │
├──┼────┼────────────┼──────┤
│三五│Ｓ○○  │94年2月14日上午9時許    │  2720元    │
├──┼────┼────────────┼──────┤
│三六│天○○  │94年1月29日上午8時許    │  3020元    │
├──┼────┼────────────┼──────┤
│三七│Ｃ○○  │94年2月14日上午7時40分許│  3520元    │
├──┼────┼────────────┼──────┤
│三八│Ｅ○○  │94年1月30日晚上9時許    │  2320元    │
└──┴────┴────────────┴──────┘
附錄本案論罪科刑法條：
修正前中華民國刑法第346條
意圖為自己或第三人不法之所有，以恐嚇使人將本人或第三人之
物交付者，處6 月以上5 年以下有期徒刑，得併科1 千元以下罰
金。
以前項方法得財產上不法之利益，或使第三人得之者，亦同。
前二項之未遂犯罰之。
